---
title: "فارسی نویسی در محیط \\lr{Rmarkdown} با فرمت \\lr{HTML}"
author: "فواد اسماعیلی \\lr{(foadesmaeili5@gmail.com)}"
output:
  bookdown::pdf_document2:
    latex_engine: xelatex
    toc: false
header-includes:
  - \usepackage{hyperref}
  - \usepackage{bidi}
  - \usepackage{xepersian}
  - \settextfont{B Nazanin}
  - \setlatintextfont{Arial}
---

```{r setup, include=FALSE}
knitr::opts_chunk$set(echo = TRUE)
library(RTLknitr)
markdown_rtl()
```

برای فارسی نویسی در محیط 
\lr{Rmarkdown}
با فرمت 
\lr{html}،
نیاز است ابتدا یک فایل
\lr{css}
آماده کنیم، و تنظیمات مربوط به راست چین بودن متن، فونت، اندازه متن و
$\ldots$
را در آن تعریف کنیم،
سپس 
با استفاده از آروگمان
\lr{css}
در بخش
\lr{header}
آن را به فایل می‌دهیم.
مانند دستور زیر:

نکته:
برای آنکه رفرنس دهی ها درون متن به درستی انجام شود، بهتر است تا از بسته
\lr{bookdown}
استفاده کنیم.

```{r eval=FALSE,echo=TRUE}
output:
  bookdown::html_document2:
    css: "cssFile.css"
```

فایل 
\lr{css}
پیشنهادی با دستورات زیر در آدرس گیتهاب اینجانب به آدرس:

[\lr{https://github.com/foadesmaeili5/persian-knitr-documents.git}](https://github.com/foadesmaeili5/persian-knitr-documents.git)

قرار گرفته است که می‌توانید آن را دانلود کنید.

```{css eval = FALSE,echo=TRUE}
h1{
  direction: rtl;
  font-size:50px;
}
h2{
  direction: rtl;
  font-size: 45px;
}
h3{
  direction: rtl;
  font-size: 40px;
}
h4{
  direction: rtl;
  font-size: 35px;
}
h5{
  direction: rtl;
  font-size: 30px;
}
h6{
  direction: rtl;
  font-size: 25px;
}

p{
  font-size: 20px;
  direction: rtl;
}



.bg-warning{
  background-color: #F0F8FF;
  font-size: 15px;
  font-weight: bold;
}

.bg-code{
  background-color: #FFF8DC;
  border: 3px solid black;
  font-size: 20px;
  font-weight: bold;
}

.caption{
  direction: rtl;
  text-align: center;
}

#TOC {
  direction: rtl;
  color: blue;
}
a {
  color: red;
  font-size: 20px;
}

```

