---
title: "فارسی نویسی در محیط آرمارکدان"
author: "فواد اسماعیلی"
output:
  bookdown::pdf_document2:
    latex_engine: xelatex
    toc: true
header-includes:
  - \usepackage{hyperref}
  - \usepackage{bidi}
  - \usepackage{xepersian}
  - \settextfont[Scale = 1.3]{B Nazanin}
  - \setlatintextfont[Scale=1.2]{Arial}
---

```{r setup, include=FALSE}
knitr::opts_chunk$set(echo = TRUE)
library(RTLknitr)
markdown_rtl()
```

# معرفی بسته:
زبان برنامه نویسی 
\lr{R}
با استفاده از بسته هایی نظیر
\lr{rmarkdown,bookdown,knitr,Rsweave}
به ما امکان ایجاد متن های پویا را می‌دهد، که در گزارش نویسی کار ما را بسیار بسیار ساده تر از پیش کرده است.

اما نکته ای که وجود دارد این است که، فارسی نویسی با توجه به اینکه از سمت راست انجام می‌شود، مشکلاتی را برای ما فراهم می‌کند.

بسته
\lr{RTLknitr}
ایجاد شده است تا تنظیمات مورد نیاز برای 
\lr{Rmarkdown}
و
\lr{Rsweave}
را برای زبان فارسی فراهم کند.
امید است که مورد استفاده دوستان و همکاران قرار گرفته و با استفاده از آن گزارش های خود را در سریع ترین زمان ممکن، و ساده ترین حالت ممکن ارائه دهند.

با تشکر
فواد اسماعیلی\LTRfootnote{\lr{foadesmaeili5@gmail.com}}

# نصب بسته 
```{r,eval=FALSE}
remotes::install_github("FoadEsmaeili5/RTLknitr")
```

با استفاده از تابع زیر، بخش 
\lr{header}
را در به جای 
\lr{header}
خود مارکدان قرار می‌دهیم،
تا تنظیمات 
و بسته های پیش نیاز برای
فارسی نویسی فراخوانی شوند.

```{r,echo = TRUE,eval =TRUE,comment=""}
library(RTLknitr)
markdown_rtl_header()
```

و نکته دیگر آنکه در اولین چانک
تابع زیر را حتما فراخوانی کنید.
تا تنظیمات راست به چین خروجی مارکدان تنظیم شود.
```{r,eval = FALSE}
markdown_rtl()
```

برای نوشتن متن های انگلیسی و ریاضی و
$\ldots$
از دستورات لاتک استفاده کنید،

برای بخش بندی و فهرست بندی و
$\ldots$
می‌توانید از دستورات مارکدان و یا لاتک استفاده کنید.
